臺灣桃園地方法院刑事判決
111年度審簡字第553號
公  訴  人  臺灣桃園地方檢察署檢察官 
被      告  陳昱甫


上列被告因侮辱罪案件，經檢察官提起公訴（111年度調偵字第2
37號），因被告於本院準備程序中自白犯罪（111年度審易字第3
25號），本院認為宜以簡易判決處刑，爰不經通常審判程序，逕
以簡易判決處刑如下：
    主      文
陳昱甫犯公然侮辱罪，處拘役貳拾日，如易科罰金，以新臺幣壹
仟元折算壹日。
    事實及理由
一、本件犯罪事實及證據，除證據部分補充「被告陳昱甫於本院
    準備程序中之自白（見本院審易字卷第41頁）」外，餘均引
    用如附件所示檢察官起訴書所載。
二、論罪科刑：
　㈠核被告陳昱甫所為，係犯刑法第309條第1項之公然侮辱罪。
    被告對告訴人於該次直播時，接續於同一個聊天室留言版下
    張貼如起訴書犯罪事實欄一所載之侮辱告訴人之文字，係出
    於一個主觀犯意，且於密切接近之時、地實施，各行為之獨
    立性極為薄弱，依一般社會健全觀念，在時間差距上，難以
    強行分開，在刑法評價上，以視為數個舉動之接續實行，合
    為包括之一行為予以評價較為合理，應論以接續犯
　㈡爰以行為人之責任為基礎，審酌被告僅因細故，無法克制己
    身情緒，於多數不特定人得以共見共聞之直播過程中張貼侮
    辱告訴人之言語，貶損告訴人之名譽與社會評價，顯然缺乏
    尊重他人名譽之法治觀念，所為應予非難；惟念被告犯後終
    能坦承犯行，惟迄至本案判決前，尚未與告訴人成立和解、
    調解或其他方式填補本案所生損害，兼衡被告之犯罪動機、
    目的、手段、犯罪情節，及其於警詢自述之智識程度、於本
    院準備程序時所述之身心健康狀況、職業、家庭經濟狀況等
    一切情狀（見本院審易字卷第41-42頁），量處如主文所示
    之刑，並諭知易科罰金之折算標準。 
三、應依刑事訴訟法第449 條第2 項、第3 項、第454 條第2 項
    、第450條第1項，逕以簡易判決處如主文。
四、如不服本判決，得自收受送達之翌日起20日內，以書狀敘述
    理由（須附繕本），經本庭向本院管轄第二審之合議庭提起
    上訴。
本案經檢察官呂象吾、李昭慶提起公訴，檢察官賴瀅羽到庭執行
職務。
中　　華　　民　　國　　111 　年　　9 　　月　　28　　日
                  刑事審查庭  法　官　李敬之
以上正本證明與原本無異。
如不服本判決，應於判決送達後20日內向本院提出上訴狀（應附
繕本）。
                              書記官  陳俐蓉
中　　華　　民　　國　　111 　年　　9 　　月　　28　　日
中華民國刑法第309條
公然侮辱人者，處拘役或9千元以下罰金。
以強暴犯前項之罪者，處1年以下有期徒刑、拘役或1萬5千元以
下罰金。
附件：
臺灣桃園地方檢察署檢察官起訴書                                                             111年度調偵字第237號
　　被　　　告　陳昱甫　
上列被告因妨害名譽案件，業經偵查終結，認應提起公訴，茲將
犯罪事實及證據並所犯法條分敘如下：
　　　　犯罪事實
一、陳昱甫為網路遊戲「英雄聯盟」玩家，於民國110年3月14日
    16時許，在其位於桃園市○○區○○街000巷00○0號之住所，以
    電腦連結網際網路登入其向不知情林穎詮借得之遊戲ID「00
    000000」、遊戲暱稱「願我如星君如月」之遊戲角色後，經
    電腦隨機配對而與以「松山育達躁鬱少女」為遊戲角色暱稱
    之直播主玩家乙○○同隊參與對戰遊戲，乙○○並以網路直播方
    式，將該場次對戰遊戲實況直播與不特定觀眾收看，陳昱甫
    因於遊戲過程中對乙○○有所不滿，竟基於公然侮辱之犯意，
    在參與該場次遊戲之玩家以及當時收看遊戲實況直播觀眾等
    不特定多數人可共見共聞之聊天室留言版中，接續張貼「他
    是台灣毒琉(應為「瘤」之誤)」、「當人妖當那麼噁心的」
    、「然後她是變性人，我說他人妖，他說可以告」、「你老
    媽生一條老二給你不用，你就是臭不肖子」、「在那邊給我
    當人妖」、「我一定會讓你知道司法，畢竟人妖是沒有人權
    的」、「人妖不要緊，還法盲」等文字訊息，辱罵以「松山
    育達躁鬱少女」為遊戲角色暱稱之乙○○，足以貶損乙○○以「
    松山育達躁鬱少女」遊戲角色暱稱於「英雄聯盟」網路遊戲
    中所建立專屬之人格、名譽及評價。
二、案經乙○○訴由臺北市政府警察局松山分局報告臺灣臺北地方
    檢察署陳請臺灣高等檢察署檢察長令轉本署偵辦。
　　　　證據並所犯法條
一、證據清單及待證事實：
編號 證據名稱 待證事實 1 被告陳昱甫於偵查中之供述 證明被告於上開時、地，以向不知情證人林穎詮借得之網路遊戲「英雄聯盟」遊戲ID「00000000」、遊戲暱稱「願我如星君如月」之遊戲角色，對以「松山育達躁鬱少女」為遊戲角色暱稱之證人乙○○，張貼上開內容文字訊息之事實。 2 證人即告訴人乙○○於警詢及偵查中之證詞 證明網路遊戲「英雄聯盟」遊戲ID「00000000」、遊戲暱稱「願我如星君如月」之遊戲角色，於上開時、地，對以「松山育達躁鬱少女」為遊戲角色暱稱之證人乙○○，張貼上開內容文字訊息之事實。 3 證人林穎詮於警詢及偵查中之證詞 證明被告向證人林穎詮借用網路遊戲「英雄聯盟」遊戲ID「00000000」、遊戲暱稱「願我如星君如月」之遊戲角色之事實。 4 臺北市政府警察局松山分局中崙派出所受理各類案件紀錄表、受理案件證明單 證明證人乙○○所使用網路遊戲「英雄聯盟」暱稱「松山育達躁鬱少女」之遊戲角色，遭以上開文字訊息貶損網路遊戲專屬人格、名譽及評價後，前往警局報案之事實。 5 網路遊戲「英雄聯盟」對戰遊戲畫面擷圖15張 證明網路遊戲「英雄聯盟」遊戲ID「00000000」、遊戲暱稱「願我如星君如月」之遊戲角色，於上開時、地，對以「松山育達躁鬱少女」為遊戲角色暱稱之證人乙○○，張貼上開內容文字訊息之事實。 6 新加坡商競舞電競有限公司臺灣分公司110年6月5日、競舞電競字第0110060511號函覆網路遊戲「英雄聯盟」遊戲ID「00000000」、遊戲暱稱「願我如星君如月」之上線IP位址、通聯調閱查詢單、被告全戶戶籍資料查詢結果、個人戶籍資料查詢結果 證明網路遊戲「英雄聯盟」遊戲ID「00000000」、遊戲暱稱「願我如星君如月」之遊戲角色，於上開時、地，對以「松山育達躁鬱少女」為遊戲角色暱稱之證人乙○○，張貼上開內容文字訊息時，其登入IP位址之申用用戶資料為甄如鈺，而甄如鈺為被告母親之事實。 
二、訊據被告陳昱甫固坦認有於上開時、地，以網路遊戲「英雄
    聯盟」遊戲ID「00000000」、遊戲暱稱「願我如星君如月」
    之遊戲角色，對以「松山育達躁鬱少女」為遊戲角色暱稱之
    告訴人乙○○，張貼上開內容文字訊息之事實，惟矢口否認有
    何公然侮辱犯行，辯稱：我指涉的對象是虛擬遊戲帳號，不
    是針對真實之人，應不成罪等語。惟按現代人以暱稱、別名
    、帳號在網際網路從事各項活動，此可能並不知悉其現實世
    界之姓名、相貌、性別、年籍、職業、嗜好等足以形塑其真
    實身分之資訊，但對於該些網際網路上之暱稱、別名或帳號
    ，背後均係由現實世界之人進行運作並賦予意義乙節，則為
    眾所周知之事實。現實世界之個人透過網際網路，使用暱稱
    、別名、帳號等化身進入虛擬社群，以此名義展現自己，並
    與其他亦由現實世界之人所經營之網路化身進行競爭、合作
    等互動交往，而逐漸在社群成員間建立起人際網絡，構築屬
    於該化身在社群裡之人際關係及聲譽評價，此點與個人在現
    實世界中，亦係在不同場域扮演角色、展現自己，因此以各
    種形貌與不同場域之成員建立連結產生評價，二者並無不同
    。蓋現代社會中，個人所從事之各項活動，包括家庭、職場
    、公共事務等，像是多個僅有部分重疊甚或毫無交集之圓圈
    ，在不同之生活場域，個人扮演不同角色，可能展現完全不
    同之形象與特質，而不同生活場域之其他個體，也可能全然
    不知該人在其他場域之人格形貌，對於足以勾勒該人真實身
    分之前揭各項資訊，更未必全然知曉，惟此並不影響該人在
    各個生活場域之評價均應予保護，以確保人際交往之可能性
    。故無論是個人在現實世界或虛擬社群所展現之人格形貌，
    既均屬存在於現實世界之同一主體所展現之人格，則行為人
    只要對該虛擬角色為現實世界之人所經營一事有所認識，並
    預見到其侮辱行為足以貶抑網路社群對於該網路化身之評價
    ，影響經營該化身之人其社會生活，對於該網路化身之名譽
    保護，即不應與現實世界有所差異，臺灣高等法院105年度
    上易字第1201號刑事判決可資參照，被告雖以前詞置辯，無
    礙於其所張貼文字訊息，確足貶損告訴人乙○○特定遊戲角色
    暱稱於「英雄聯盟」網路遊戲中所建立專屬人格、名譽及評
    價之認定，且其所表示法律見解，與目前多數實務見解扞格
    ，應非可採，其犯嫌堪以認定。
三、是核被告陳昱甫所為，係犯刑法第309條第1項之公然侮辱罪
    嫌。
四、依刑事訴訟法第251條第1項提起公訴。
　　此　致
臺灣桃園地方法院
中　　華　　民　　國　  111 　年　　1 　　月　　19　　日
                              檢察官  呂象吾
　　　　　　　　　　　　　    檢察官　甲○○
本件證明與原本無異
中　　華　　民　　國　  111   年　  1     月　　27    日
                              書記官  林  耘